【裁判字號】    98,訴,1249
【裁判日期】    980430
【裁判案由】    毒品危害防制條例
【裁判全文】
臺灣板橋地方法院刑事判決             98年度訴字第1249號
公  訴  人  臺灣板橋地方法院檢察署檢察官
被      告  甲○○
上列被告因毒品危害防制條例案件，經檢察官提起公訴（98年度
毒偵字第1826號、第1931號），被告於準備程序中對被訴之事實
為有罪陳述，本院告知被告簡式審判程序之旨，並聽取當事人之
意見後，經合議庭裁定由受命法官獨任進行簡式審判程序，判決
如下：
    主    文
甲○○施用第一級毒品，累犯，處有期徒刑柒月，扣案第一級毒
品海洛因壹包（淨重零點零肆零公克，因鑑驗使用零點零零零
陸公克，驗餘淨重零點零肆貳肆公克）沒收銷燬；又施用第一級
毒品，累犯，處有期徒刑捌月，扣案注射針筒壹枝沒收；應執行
有期徒刑壹年，扣案前揭第一級毒品海洛因壹包（淨重零點零肆
零公克，因鑑驗使用零點零零零陸公克，驗餘淨重零點零肆貳
肆公克）沒收銷燬，扣案前揭注射針筒壹枝沒收。
    事    實
一、甲○○前於民國84年間，因違反麻醉藥品管理條例案件，經
    臺灣高等法院以84年度上易字第799 號判決判處有期徒刑7
    月，緩刑3 年確定，惟緩刑宣告嗣因案經裁定撤銷；又因違
    反藥事法及竊盜等案件，經臺灣高等法院以84年度上訴字第
    6675號判決判處應執行有期徒刑1 年4 月確定；再因違反麻
    醉藥品管理條例案件，經臺灣高等法院以84年度上訴字第39
    06號判決判處有期徒刑5 年2 月確定，其前開各案所處之有
    期徒刑嗣經臺灣高等法院以85年度聲字第950 號裁定應執行
    有期徒刑7 年；復因違反麻醉藥品管理條例案件，經臺灣桃
    園地方法院以84年度訴字第1622號判決判處有期徒刑4 月確
    定；又因違反肅清煙毒條例、竊盜等案件，經臺灣桃園地方
    法院以85年度訴字第214 號判決判處應執行有期徒刑4 年2
    月確定；上揭3 案所處之有期徒刑後經台灣桃園地方法院以
    86年度聲字第67號裁定其應執行有期徒刑4 年7 月，並與前
    揭臺灣高等法院85年度聲字第950 號裁定其所應執行之有期
    徒刑7 年經接續執行後，於90年1 月21日假釋出監，迄96年
    1 月27日假釋期滿未經撤銷假釋，未執行之刑以已執行論；
    復於96年間，因施用毒品案件，經本院以96年度毒聲字第
    242 號裁定送勒戒處所施以觀察、勒戒後，因認有繼續施用
    毒品之傾向，再經本院以96年度毒聲字第679 號裁定令入戒
    治處所施以強制戒治，嗣經強制戒治逾6 個月，認無繼續強
    制戒治之必要，而於97年3 月3 日停止戒治出所，該次施用
    毒品犯行並經臺灣板橋地方法院檢察署檢察官以97年度戒毒
    偵字第170 號為不起訴處分確定；詎仍未知所戒慎，於前揭
    強制戒治執行完畢釋放後5 年內，仍為下列施用毒品犯行：
(一)、基於施用第一級毒品海洛因之犯意，於98年2 月25日某時許
    ，在台北縣三峽鎮中山公園內，以將海洛因摻水置於針筒內
    注射身體之方式，施用第一級毒品海洛因1 次，嗣於翌日12
    時許，行經臺北縣三峽鎮○○街376 號前因行跡可疑為警盤
    查，併在其上衣右邊口袋內扣得其因本件施用而持有之第一
    級毒品海洛因1 包（淨重0.0430公克，因鑑驗使用0.0006公
    克，驗餘淨重0.0424公克），甲○○且同意接受採尿，其尿
    液檢體經警送鑑定後呈海洛因陽性反應。
(二)、另基於施用第一級毒品海洛因之犯意，於98年3 月3 日某時
    許，在台北縣三峽鎮中山公園內，以將海洛因摻水置於針筒
    內注射身體之方式，施用第一級毒品海洛因1 次；嗣於翌日
    15時50分許，行經臺北縣三峽鎮○○路137 號之1 前，因行
    跡可疑為警盤查，併在其身上褲子右前口袋扣得其所有，供
    該次施用海洛因所用之注射針筒1 枝，甲○○且同意接受採
    尿，其尿液檢體經警送鑑定後，仍呈海洛因陽性反應。
二、案經臺北縣政府警察局三峽分局移送臺灣板橋地方法院檢察
    署檢察官偵查後起訴。
    理    由
一、認定犯罪事實所憑之證據及理由：
(一)、訊據被告對其在上揭時間、地點，先後2 次施用第一級毒品
    海洛因之事實，於本院審理中均自白不諱；而其2 次為警查
    獲時，同意接受員警採尿，經警將所採集被告尿液檢體送驗
    後，均各呈海洛因陽性反應乙節，有臺灣檢驗科技股份有限
    公司98年3 月11日所出具之濫用藥物檢驗報告、臺北縣政府
    警察局三峽分局偵辦毒品案被移送者姓名及代碼對照表、臺
    灣檢驗科技股份有限公司於98年3 月18日所出具之濫用藥物
    檢驗報告、臺北縣政府警察局三峽分局偵辦毒品案被移送者
    姓名及代碼對照表各1 紙附卷可稽（見98年度毒偵字第1826
    號偵查卷第13、24頁、98年度毒偵字第1931號偵查卷第28、
    17頁）；又被告於如事實欄一(一)所述時地為警查獲時，所扣
    得之白色透明結晶1 包，經鑑定，淨重0.0430公克，因鑑驗
    使用0.0006公克，驗餘淨重0.0424公克，檢出海洛因成分乙
    節，亦有交通部民用航空局航空醫務中心98年3 月13日航藥
    鑑字第0991244 號毒品鑑定書1 紙附卷可參（見97年度毒偵
    字第1826號偵查卷第25頁），顯見被告該次為警查獲時，確
    持有第一級毒品海洛因無誤；此外，復有被告所有供其為如
    事實欄一(二)所述施用海洛因犯行時所用之注射針筒1 枝扣案
    可憑，俱徵被告前開自白核與事實相符，堪以採信。
(二)、按觀察、勒戒或強制戒治執行完畢釋放後，5 年內再犯施用
    第一級毒品之罪者，檢察官應依法追訴，毒品危害防制條例
    第23條第2 項定有明文；查被告有如事實欄所載觀察勒戒、
    強制戒治紀錄，嗣經強制戒治逾6 個月，認無繼續強制戒治
    之必要，而於97年3 月3 日停止戒治釋放出所，併由臺灣板
    橋地方法院檢察署檢察官以97年度戒毒偵字第170 號為不起
    訴處分確定等情，有臺灣板橋地方法院檢察署檢察官97年度
    戒毒偵字第170 號不起訴處分書、臺灣高等法院被告前案紀
    錄表等附卷足參，是被告於強制戒治執行完畢釋放後，5 年
    內再犯本件施用毒品罪，亦甚明確；綜上，本件事證已明，
    被告犯行堪以認定。
二、應適用之法律、科刑審酌事由、沒收物之處理：
(一)、核被告如事實欄一(一)、(二)所為，均係犯毒品危害防制條例第
    10條第1 項之施用第一級毒品罪；其各次施用海洛因前、後
    持有海洛因之低度行為，均各為其施用之高度行為所吸收，
    不另論罪；又被告有如事實欄所述前科及刑之執行情形，有
    上揭臺灣高等法院被告前案紀錄表附卷可憑，其於有期徒刑
    執行完畢後，5 年以內，故意再犯本件有期徒刑以上之2 罪
    ，為累犯，就其前開2 犯行，均應依刑法第47條第1 項規定
    ，各加重其刑；至其前開所犯2 罪間，犯意各別、行為互殊
    ，應予分論併罰。
(二)、爰審酌被告曾因施用毒品犯行受觀察、勒戒、強制戒治，詎
    仍漠視法令禁制而犯本罪，顯未知所戒慎，惟兼衡其施用毒
    品所生危害，實以自戕身心健康為主，對於他人生命、身體
    、財產等法益，尚無明顯而重大之實害，暨斟酌其犯罪後坦
    認犯行甚有悔意之態度等一切情狀，就其前開所犯2 罪，分
    別量處如主文所示之刑，併定其應執行之刑，以示懲儆。
(三)、扣案之第一級毒品海洛因1 包（淨重0.0430公克，因鑑驗使
    用0.0006公克，驗餘淨重0.0424公克），係被告因本件如事
    實欄一(一)所述施用海洛因犯行而持有，且因該等分裝袋內之
    海洛因與乘裝前開毒品之分裝袋1 只，二者在物理上俱難以
    析離，均應依毒品危害防制條例第18條第1 項前段規定，諭
    知沒收銷燬；另扣案注射針筒1 枝乃被告所有，供其為如事
    實欄一(二)所述施用海洛因犯行所用之物，爰依刑法第38條第
    1 項第2 款規定宣告沒收。
據上論斷，應依刑事訴訟法第273 條之1 第1 項、第299 條第1
項前段，毒品危害防制條例第10條第1項、第18條第1項前段，刑
法第11條、第47條第1項、第38條第1項第2款、第51條第5款，判
決如主文。
本案經檢察官郭季青到庭執行職務。
中    華    民    國    98    年     4    月    30    日
                  刑事第十六庭法  官  陳明偉
以上正本證明與原本無異。
如不服本判決應於送達後10日內向本院提出上訴狀。
                              書記官  陳玉心
中    華    民    國    98    年    4     月    30    日
附錄本案論罪科刑法條全文
毒品危害防制條例第10條第1項
施用第一級毒品者，處六月以上五年以下有期徒刑。


司法院資訊處製作；財團法人民間司法改革基金會備份。
